臺灣彰化地方法院刑事判決　　　　　　　　　　　　　九十一年度易字第四九二號
　　公　訴　人　臺灣彰化地方法院檢察署檢察官
　　被　　　告　丙○○
右列被告因竊盜案件，經檢察官聲請簡易判決處刑（九十一年度偵字第八八八號、第
一一一八號），本院認為應適用通常程序審理，判決如左：
    主  文
丙○○連續攜帶兇器踰越牆垣及安全設備竊盜，未遂，處有期徒刑捌月。
扣案之橘紅色鐵撬壹支沒收。
    事  實
一、丙○○基於意圖為自己不法所有之概括犯意，（一）先於民國九十一年二月五日
    凌晨二時許，攜帶客觀上足對人之生命、身體安全構成威脅，具有危險性之凶器
    橘紅色鐵撬一支，見彰化縣員林鎮○○路四十二之二十號源統企業股份有限公司
    （以下簡稱源統公司）位處偏僻且燈光昏暗，遂先踰越圍牆進入廠區，本欲以鐵
    撬撬開倉庫之側門入內，惟未果，遂再從圍牆爬到倉庫上半部之烤漆浪板，再爬
    窗戶（窗戶未關）進入倉庫，進入倉庫後即著手竊取財物，惟因倉庫裡面很暗，
    且並未發現可供竊取之財物而未得手，且因觸動警報器，引起保全人員之注意，
    丙○○遂躲在倉庫內不敢出來，嗣於當日上午六時許為保全人員發現逮獲，並送
    交警方處理，並扣得丙○○所有行竊用之橘紅色鐵撬一支；（二）其又於九十一
    年二月十五日凌晨零時許，在彰化縣員林鎮○○里○○路○段三四七號後面，見
    甲○○所有之車牌號碼ＭＱ七─○八五號重型機車鑰匙置於機車電門上，遂以該
    鑰匙啟動前開車輛之方式，竊取該機車，得手後供己騎用。嗣於同年月十八日凌
    晨二時許，丙○○騎乘上開竊得之機車，行經彰化縣員林鎮○○路○段一九六巷
    ，為警查獲。
二、案經彰化縣警察局員林分局報請台灣彰化地方法院檢察署檢察官偵查起訴。
    理      由
一、訊據被告丙○○對於右揭事實除攜帶鐵撬行竊外，餘均坦承不諱，辯稱：伊雖有
    進入源統公司行竊，但並沒有攜帶鐵撬，且該鐵撬並非伊所有云云。惟查，右揭
    事實業據被害人源統公司之總經理乙○○、甲○○指述甚詳，核與證人劉自訓證
    述情節相符，且被告於警訊及偵查中均坦承：該扣案之紅色鐵撬係伊所有，要去
    源統公司偷錢，本來要用鐵撬打開側門，沒辦法打開，所以爬窗戶進去等語，核
與證人劉自訓所證：該公司側門有被鐵撬撬過的痕跡，且在公司辦公大樓與倉庫
    中間的走道上有一支橘紅色的鐵撬被置在地上等語相符，是以被告於本院審理時
    改稱：並未拿鐵撬行竊，且該鐵撬並非伊所有云云，顯係事後避重就輕之詞，不
    足採信，並有車輛竊盜、車牌失竊資料個別查詢報表─查詢車輛認可資料、贓物
    認領保管單各一紙及照片十一張附卷可稽，此外復有鐵撬一支扣案可資佐證，是
    以本件事證已臻明確，被告犯行均堪認定。
二、查鐵撬客觀上足對人之生命、身體安全構成威脅，具有危險性，顯足供作兇器使
    用。核被告所為係犯刑法第三百二十一條第二項、第一項第二款、第三款之攜帶
    兇器踰越牆垣及安全設備加重竊盜未遂罪（竊取源統公司部分）及同法第三百二
    十條第一項之竊盜罪（竊取機車部分）。公訴人漏未論述被告踰越圍牆及窗戶之
    事實，致未引用刑法第三百二十一條第一項第二款之踰越牆垣及安全設備竊盜罪
    ，亦有未洽，惟因起訴基本事實同一，是以起訴法條應予變更，併此敘明。被告
    先後二次竊盜犯行，時間緊接，犯意概括，犯罪構成要件復相同，為連續犯，應
    論以攜帶兇器踰越牆垣及安全設備加重竊盜未遂一罪，並依法加重其刑。被告前
    揭攜帶兇器踰越牆垣及安全設備之加重竊盜犯行，已著手犯罪行為之實行而尚未
    達到結果，為未遂犯，應依法減輕其刑。爰審酌被告犯罪之動機、目的、手段、
    所生之危害及犯罪後之態度等一切情狀，量處如主文所示之刑，以示懲儆。扣案
    之橘紅色鐵撬一支係被告所有，供犯罪所用之物，已如上述，爰併予宣告沒收。
    另扣案之鑰匙一支被告否認為其所有，辯稱：該鑰匙本來即插在機車上未取下，
    伊始竊取該機車等語，因並無證據證明該鑰匙為其所有，故不併予宣告沒收，附
    此敘明。
據上論斷，應依刑事訴訟法第四百五十二條、第二百九十九條第一項前段、第三百條
，刑法第三百二十一條第二項、第一項第二款、第三款、第五十六條、第二十六條前
段、第三十八條第一項第二款，判決如主文。
中      華      民      國    九十一    年      六      月     十四     日
                                臺灣彰化地方法院刑事第二庭
                                    法      官  石  馨  文
右正本證明與原本無異。
如不服本判決，應於送達後十日內向本院提出上訴狀(須附繕本)。
告訴人或被害人對於判決如有不服具備理由請求檢察官上訴者，其上訴期間之計算係
以檢察官收受判決正本之日期為準。
                                    法院書記官  呂  雅  惠
中      華      民      國    九十一    年      六      月   二十四     日
刑法第三百二十一條
犯竊盜罪而有左列情形之一者，處六月以上五年以下有期徒刑：
一、於夜間侵入住宅或有人居住之建築物、船艦或隱匿其內而犯之者。
二、毀越門扇、牆垣或其他安全設備而犯之者。
三、攜帶兇器而犯之者。
四、結夥三人以上而犯之者。
五、乘火災、水災或其他災害之際而犯之者。
六、在車站或埠頭而犯之者。
前項之未遂犯罰之。
